臺灣臺中地方法院刑事判決
111年度交訴字第41號
公  訴  人  臺灣臺中地方檢察署檢察官
被      告  鄧千婷



上列被告因肇事逃逸等案件，經檢察官提起公訴(110年度偵字第
29526號)，被告於本院行準備程序時，對於犯罪事實為有罪之陳
述，經本院合議庭裁定由受命法官獨任適用簡式審判程序，本院
判決如下：
    主  文
鄧千婷犯妨害公眾往來安全罪，處有期徒刑肆月，如易科罰金，
以新臺幣壹仟元折算壹日。又犯過失傷害罪，處有期徒刑貳月，
如易科罰金，以新臺幣壹仟元折算壹日。又犯駕駛動力交通工具
發生交通事故，致人傷害而逃逸罪，處有期徒刑柒月。所處有期
徒刑得易科罰金部分應執行有期徒刑伍月，如易科罰金，以新臺
幣壹仟元折算壹日。
    犯罪事實
一、鄧千婷基於妨害公眾往來安全之犯意，於民國110年7月26日
    7時許，駕駛車號000-0000號自用小客車，沿臺中市○○區○道
    0號匝道逆向行駛，本應注意駕駛人駕駛汽車，應遵守道路
    交通標誌、標線、號誌之指示；又應注意車前狀況及兩車並
    行之間隔，並隨時採取必要之安全措施，而依當時天候陰、
    日間自然光線，柏油路面乾燥、無缺陷、無障礙物，視距良
    好，客觀上並無不能注意之情事，竟一路逆向行駛，駛抵國
    道1號南向165公里100公尺路段連結臺中市○○區○道0號匝道
    處，跨越槽化線欲駛入國道1號南向車道，該車橫停在該路
    段中線及外側車道，適有鄭彩馨駕駛車號0000-00號自用小
    客車沿國道1號南向駛抵該處，見狀閃避不及，鄧千婷駕駛
    之車輛前車頭與鄭彩馨駕駛之車輛前車頭不慎發生碰撞，鄭
    彩馨因而受有胸部鈍挫傷及右肩鈍挫傷等傷害，足以致生公
    眾往來之危險。詎鄧千婷肇事致鄭彩馨受傷後，竟未採取救
    護或其他必要措施，竟基於肇事致人受傷逃逸之犯意，未協
    助鄭彩馨就醫，亦未留下聯絡方式，逕自駕駛該車離開現場
    而逃逸。嗣經警據報到場處理，始悉上情。
二、案經鄭彩馨訴由內政部警政署國道公路警察局第三公路警察
    大隊移送臺灣臺中地方檢察署檢察官偵查起訴。
    理    由
壹、程序部分：
    按本案被告鄧千婷所犯均為死刑、無期徒刑、最輕本刑為3
    年以上有期徒刑之罪或高等法院管轄第一審案件以外之罪，
    其於準備程序就前揭被訴事實為有罪之陳述，經本院告知簡
    式審判程序之旨，並聽取被告與公訴人之意見後，認無不得
    或不宜改依簡式審判程序進行之情形，爰依刑事訴訟法第27
    3條之1第1項規定，裁定本件進行簡式審判程序，且據同法
    第273條之2之規定，簡式審判之證據調查亦無同法第159條
    第1項規定之適用，是下列所採用之證據，均不受傳聞證據
    證據能力之限制，均有證據能力。
貳、實體部分：
一、認定犯罪事實根據之證據及理由：
　㈠上揭犯罪事實，業據被告於本院準備程序及審理時均坦承不
    諱(見本院卷第61、74頁)，核與證人即告訴人鄭彩馨於警詢
    及偵訊時證述相符【見臺灣臺中地方檢察署110年度偵字第2
    9526號偵查卷宗(下稱偵卷)第25-28、70-71頁】，且有職務
    報告、車輛詳細資料報表各1紙、行車紀錄器錄影畫面翻拍
    照片8張、國道公路警察局第三公路警察大隊泰安分隊疑似
    道路交通事故肇事逃逸追查表、國道公路警察局第三公路警
    察大隊泰安分隊道路交通事故肇事人自首情形紀錄表、道路
    交通事故現場圖、道路交通事故調查報告表㈠㈡、中國醫藥大
    學附設醫院診斷證明書(110年7月26日)各1紙在卷可稽(見偵
    卷第29、35、39-45、49、51、55、57-59、77頁)；此外，
    復經本院勘驗行車紀錄器錄影光碟屬實，此有本院勘驗筆錄
    1份附卷供參(見本院卷第63-64頁)，足認被告之自白與事實
    相符，堪以採認。
　㈡按駕駛人駕駛汽車，應遵守道路交通標誌、標線、號誌之指
    示；又汽車行駛時，駕駛人應注意車前狀況及兩車並行之間
    隔，並隨時採取必要之安全措施，道路交通安全規則第90條
    第1項、第94條第3項前段分別定有明文。本案被告既曾考取
    普通小型車之駕駛執照，此有道路交通事故調查報告表㈡駕
    駛資格情形欄內之註記可參(見偵卷第59頁)，是其對於前開
    規定自屬明知，並應予遵守。經查，本案交通事故地點係在
    國道1號南向165公里100公尺路段連結臺中市○○區○道0號匝
    道處等情，此有行車紀錄器錄影畫面翻拍照片8張、道路交
    通事故現場圖、道路交通事故調查報告表㈠各1紙在卷足憑(
    見偵卷第39-45、55、57頁)；再依卷附前揭道路交通事故現
    場圖、道路交通事故調查報告表㈠及行車紀錄器錄影畫面翻
    拍照片所示，可知本案交通事故發生當時天候陰、日間自然
    光線、柏油路面乾燥、無缺陷、無障礙物、視距良好，客觀
    上並無不能注意之情事。
　㈢被告於案發當時，疏未注意其駕駛車號000-0000號自用小客
    車所在之臺中市○○區○道0號匝道行向，竟一路逆向駛入國道
    1號南向車道，且未注意車前尚有告訴人鄭彩馨駕駛之車號0
    000-00號自用小客車沿國道1號南向行駛，被告駕車跨越槽
    化線，而於國道1號南向165公里100公尺處，橫停在該路段
    中線及外側車道，致被告駕駛之車輛前車頭與告訴人駕駛之
    車輛前車頭發生碰撞，自有違反道路交通安全規則第90條第
    1項、第94條第3項前段之規定，而有過失，足徵被告上揭駕
    駛行為確有過失。再告訴人因上開交通事故經送往中國醫藥
    大學附設醫院急診救治，確實受有胸部鈍挫傷及右肩鈍挫傷
    等傷害，此有中國醫藥大學附設醫院診斷證明書(110年7月2
    6日)1紙附卷可參(見偵卷第77頁)。是被告過失行為與告訴
    人之傷害結果間，具有相當因果關係，亦可認定。
　㈣綜上所述，被告之自白有相當證據相佐且與事實相符，本案
    事證明確，被告前揭犯行均堪認定，應予依法論科。
二、論罪科刑：
  ㈠按刑法第185條第1項之損壞或壅塞陸路或以他法致生往來之
    危險罪，採具體危險制，祇須損壞、壅塞或其他行為，足以
    造成公眾往來危險之狀態為已足，不以全部損壞、壅塞或發
    生實害為必要（最高法院79年度台上字第2250號判決意旨參
    照）。所謂「致生往來之危險」，乃指損壞、壅塞陸路等公
    眾往來之設備，或以他法所為結果，致使人、車不能或難予
    往來通行，如必欲通行，將使人、車可能發生危險，亦即在
    客觀上祇須此等行為，有發生公眾往來危險狀態之存在，自
    屬妨害交通之安全，即成立本罪（最高法院101年度台上字
    第2375號判決意旨參照）。又所謂「以他法」致生往來之危
    險，係指除損壞、壅塞以外，其他凡足以妨害公眾往來通行
    之方法皆是，不以發生實害為必要。持續性之危險駕駛行為
    極易導致往來人車通行失控，使車禍之發生及造成傷亡之危
    險均大幅增加，對於其他用路之車輛、行人造成嚴重之妨害
    ，而有具體之危險性，自屬該罪所稱之「他法」（最高法院
    104年度台上字第1101號判決意旨參照）。查本案被告無視
    國道高速公路行車之速度極快，竟以逆向行駛之危險駕駛行
    為，沿臺中市○○區○道0號匝道逆向駛入國道1號南向路段，
    嚴重危害其他用路人之安全，客觀上已然足生道路上人車往
    來之危險，揆諸前揭判決意旨說明，被告此部分所為自已該
    當上開法條所稱之「他法」甚明。
  ㈡核被告鄧千婷所為，係犯刑法第185條第1項之妨害公眾往來
    安全罪、刑法第284條前段之過失傷害罪與刑法第185條之4
    第1項前段之駕駛動力交通工具發生交通事故，致人傷害而
    逃逸罪。
  ㈢被告所犯前揭1次妨害公眾往來安全、1次過失傷害與1次駕駛
    動力交通工具發生交通事故，致人傷害而逃逸等罪間，故意
    及過失行為互殊，且侵害法益不同，應予分論併罰。
  ㈣爰以行為人之責任為基礎，審酌被告駕駛車輛在高速公路上
    以違規逆向方式行駛，罔顧公眾生命財產安全，並對道路往
    來造成極大危險，嚴重影響社會治安，復未注意車前狀況，
    不慎與告訴人駕駛之車輛發生碰撞，造成告訴人受有上開傷
    勢，徒增渠身體不適及生活不便，被告行為確有過失；又被
    告無視本案告訴人受傷之事實，逕自駕車逃逸，置被害人安
    危於不顧，惡性非輕，惟考量被告犯後坦承犯行，已見悔意
    ，然未能與告訴人達成和解，尚無彌補告訴人所受損害之具
    體表現，兼衡被告除於97年及100年間，曾有因賭博案件經
    法院科刑外，逾10年再無其他犯罪紀錄之前科，有臺灣高等
    法院被告前案紀錄表1份在卷供參(見本院卷第15-16頁，本
    案未構成累犯)，素行尚可，暨其高職畢業學歷、目前無業
    及家境勉持之生活狀況，業據被告陳明在卷(見本院卷第76
    頁)等一切情狀，分別量處如主文所示之刑，併就妨害公眾
    往來安全與過失傷害部分均諭知易科罰金之折算標準；另酌
    以被告所犯妨害公眾往來安全與過失傷害等罪間之整體犯罪
    關係，係於同一危險駕車後肇事，侵害之法益迥異，並考量
    行為人復歸社會可能性，併定其應執行刑，且諭知易科罰金
    之折算標準，以資懲儆。
據上論斷，應依刑事訴訟法第273條之1第1項、第299條第1項前
段，刑法第185條第1項、第185條之4第1項前段、第284條前段、
第51條第5款、第41條第1項前段，刑法施行法第1條之1第1項，
判決如主文。
本案經檢察官黃秋婷提起公訴，檢察官朱介斌到庭執行職務。
中　　華　　民　　國　 111　　年　　3 　　月　　30　　日
　　　　　　　　　刑事第十五庭  法　官　湯有朋
以上正本證明與原本無異。
如不服本判決應於收受送達後20日內向本院提出上訴書狀，並應
敘述具體理由；其未敘述上訴之理由者，應於上訴期間屆滿後20
日內向本院補提理由書（均須按他造當事人之人數附繕本）「切
勿逕送上級法院」。
告訴人或被害人如不服判決，應備理由具狀向檢察官請求上訴，
上訴期間之計算，以檢察官收受判決正本之日起算。
　　　　                        書記官   黃美雲
中　　華　　民　　國　　111 　年　　3 　　月　　30　　日
附錄本案論罪科刑法條：
刑法第185條第1項
損壞或壅塞陸路、水路、橋樑或其他公眾往來之設備或以他法致
生往來之危險者，處5年以下有期徒刑、拘役或1萬5千元以下罰
金。
刑法第185條之4第1項
駕駛動力交通工具發生交通事故，致人傷害而逃逸者，處6月以
上5年以下有期徒刑；致人於死或重傷而逃逸者，處1年以上7年
以下有期徒刑。
刑法第284條
因過失傷害人者，處1年以下有期徒刑、拘役或10萬元以下罰金
；致重傷者，處3年以下有期徒刑、拘役或30萬元以下罰金。